【裁判字號】    90,易,253
【裁判日期】    900813
【裁判案由】    恐嚇
【裁判全文】
臺灣臺東地方法院刑事判決                            九十年度易字第二五三號
    公  訴  人  臺灣臺東地方法院檢察署檢察官
    被      告  甲○○
右列被告因恐嚇案件，經檢察官提起公訴（九十年度偵字第一二二九號），本院判決
如左：
    主  文
甲○○以加害生命之事，恐嚇他人致生危害於安全，處有期徒刑貳月，如易科罰金，
以參佰元折算壹日。
    事  實
一、甲○○於民國九十年一月二十日下午四時二十分許，駕車至臺東縣太麻里鄉美和
    村六鄰美和九二之六號「上興羊肉爐」之店外，並自車上取出所有之鐮刀一把，
    基於恐嚇之犯意，下車後即以加害乙○○生命之事向乙○○恐嚇要將之殺害，使
    乙○○心生畏懼而趕緊逃離現場並衝入「上興羊肉爐」店後面，甲○○進而持鐮
    刀追至羊肉爐店門口，致生危害於安全。
二、案經臺東縣警察局大武分局報請臺灣臺東地方法院檢察署檢察官偵查起訴。
    理  由
一、訊據被告甲○○矢口否認有何恐嚇犯行，辯稱當時因乙○○在伊車外手持竹子，
    才從駕駛座後方取一把鐮刀坐在車內，並未下車恐嚇乙○○云云，嗣後又辯稱伊
    有拿木棍追被害人乙○○至羊肉爐店門口，並未恐嚇被害人乙○○云云。惟查，
    被告前揭恐嚇之犯行，業據被害人乙○○指訴歷歷，核與證人丁○○警訊時證稱
    「當時我看到甲○○從車上拿鐮刀下來，很生氣的在店外，叫乙○○出來說要殺
    死你這類話」、證人丙○警訊時證述「．．．甲○○看見乙○○，甲○○就手持
    鐮刀從外面追著乙○○跑」及本院審理時證述「當時我正在上興羊肉爐店內忙，
    ．．．我就看到乙○○拿根曬衣服的棍子衝到我的店裡面，．．．我的店外面站
    著甲○○及另一位高個子的人，甲○○當時手上拿著鐮刀」之情節相符。被告所
    辯伊未持鐮刀下車恐嚇被害人乙○○之情，顯然與事實不符，不足採信，事證明
    確，被告犯行堪以認定。
二、核被告甲○○所為，係犯刑法第三百零五條恐嚇危害安全罪。爰審酌被告有過失
    傷害、妨害自由及竊盜之前科，及犯罪動機、目的、手段、所生之危害及犯罪後
    之未坦承犯行之態度等一切情狀，量處如主文所示之刑，並諭知易科罰金之折算
    標準。
據上論斷，應依刑事訴訟法第二百九十九條第一項前段、刑法第三百零五條、第四十
一條第一項前段、罰金罰鍰提高標準條例第一條前段、第二條，判決如主文。
本案經檢察官李進榮到庭執行職務。
中      華      民      國      九十      年      八      月    十三    日
                                  臺灣臺東地方法院刑事庭
                                          法  官  范智達
右正本證明與原本無異。
如不服本判決，應於判決送達後十日內向本院提出上訴狀。（須附繕本）
「切勿逕送上級法院」
                                          書記官  賴淑芬
中      華      民      國      九十      年      八      月    十四    日
附錄本案論罪科刑法條全文：
刑法第三百零五條
以加害生命、身體、自由、名譽、財產之事，恐嚇他人致生危害於安全者，處二年以
下有期徒刑、拘役或三百元以下罰金。


司法院資訊處製作；財團法人民間司法改革基金會備份。
